【裁判字號】    97,易,384
【裁判日期】    971211
【裁判案由】    竊盜等
【裁判全文】
臺灣宜蘭地方法院刑事判決               97年度易字第384號
公  訴  人  臺灣宜蘭地方法院檢察署檢察官
被      告  甲○○
上列被告因竊盜等案件，經檢察官提起公訴（97年度偵字第2116
號），本院判決如下：
    主  文
甲○○犯毀越安全設備竊盜未遂罪，累犯，處有期徒刑柒月。
    事  實
一、甲○○前因竊盜案件，經本院以95年度易字第359號判決判
    處有期徒刑一年三月確定，甫於民國96年6月22日假釋縮刑
    期滿執行完畢。詎甲○○猶不知悔改，竟仍基於意圖為自己
    不法所有之竊盜犯意，於97年5月29日下午2時許，至宜蘭縣
    宜蘭市○○○路2巷5號乙○○住宅後方之廚房，先以徒手將
    廚房所裝設具有隔絕防閑作用之安全設備鐵窗上之鐵條一支
    拉斷，再徒手將固定於廚房窗戶上亦具有隔絕防閑作用之安
    全設備抽風機拆卸破壞後，即自遭破壞之廚房鐵窗、窗戶缺
    口爬入乙○○住處，而踰越上開廚房鐵窗、窗戶之安全設備
    後，進入乙○○住處內行竊，惟正當甲○○於屋內客廳搜尋
    財物，尚未竊得任何物品之際，即為乙○○當場發現並報警
    ，甲○○始未能得逞。嗣警方據報後趕抵現場，並當場逮獲
    甲○○後，始查悉上情。
二、案經乙○○訴由宜蘭縣政府警察局宜蘭分局報請臺灣宜蘭地
    方法院檢察署檢察官偵查起訴。
    理  由
一、按被告以外之人於審判外之言詞或書面陳述，除法律有規定
    者外，不得作為證據；被告以外之人於審判外之陳述，雖不
    符前四條之規定，而經當事人於審判程序同意作為證據，法
    院審酌該言詞陳述或書面陳述作成時之情況，認為適當者，
    亦得為證據；當事人、代理人或辯護人於法院調查證據時，
    知有第159條第1項不得為證據之情形，而未於言詞辯論終結
    前聲明異議者，視為有前項之同意，刑事訴訟法第159條第1
    項、第159條之5第1項第2項分別定有明文。本件情形，證人
    乙○○於警詢之陳述，雖係被告以外之人於審判外之陳述，
    但檢察官、被告就上開警詢之陳述，已同意採為本案證據，
    且本院審酌該等陳述作成時之狀況，亦無不宜作為證據情事
    ，依刑事訴訟法第159條之5第1項規定，上開警詢陳述，自
    有證據能力。另被告、檢察官於本院審理時對於下列所述之
    其他證據資料，均不爭執其證據能力，本院審酌該等證據資
    料作成時之狀況，亦無不宜作為證據情事，依刑事訴訟法第
    159條之5第2項規定，該等證據資料，自亦得作為證據。
二、上揭犯罪事實，業據被告甲○○於本院審理時坦承不諱，核
    與證人即被害人乙○○於警詢及檢察官偵訊時證述「被告破
    壞其住處廚房之鐵窗鐵條、窗戶上之抽風機後，侵入屋內行
    竊，當被告於客廳搜尋財物之際，即遭其發現，故被告未竊
    走任何財物。」之情節相符，並有現場相片二張在卷可稽。
    依此，足徵被告上開自白確與事實相符，本件事證已臻明確
    ，被告之犯行堪予認定，應依法論科。
三、被告甲○○於日間破壞被害人住處廚房之安全設備鐵窗及窗
    戶上之抽風機後，踰越該廚房鐵窗、窗戶，侵入被害人住處
    內搜尋財物行竊，惟未竊得任何財物，核其所為，係犯刑法
    第321條第1項第2款、第2項之毀越安全設備竊盜未遂罪。公
    訴人雖認為被告上開所為另亦涉犯刑法第354條毀損罪、同
    法第306條第1項侵入住宅罪，且應與上開毀越安全設備竊盜
    未遂罪分論併罰，然查：被告上開毀壞鐵窗及抽風機等安全
    設備之所為，乃係竊盜之加重要件行為，自無再成立毀損罪
    之餘地（參見最高法院83年度台上第3856號判決意旨）。而
    被告係毀越安全設備入室行竊，其越入行為即屬侵入住宅，
    已結合於所犯加重竊盜之罪質中，亦無更行構成侵入住宅罪
    之理（參見最高法院27年上字第1887號判例意旨），故公訴
    人前揭認定，顯有未洽，附此敘明。另被告已著手於犯罪行
    為之實行而不遂，為未遂犯，爰依刑法第25條第2項之規定
    減輕其刑。又被告前因竊盜案件，經本院以95年度易字第35
    9號判決判處有期徒刑一年三月確定，甫於96年6月22日假釋
    縮刑期滿執行完畢之事實，有卷附之臺灣高等法院被告前案
    紀錄表一件可資參照，其於受有期徒刑之執行完畢後，五年
    以內故意再犯有期徒刑以上之本罪，為累犯，應依法加重其
    刑，並與前揭減輕部分，先加重後減輕之。茲審酌被告之素
    行、智識程度；犯罪之動機、目的；任意毀越安全設備侵入
    他人住宅行竊，雖未竊得任何財物，然仍已嚴重侵害他人之
    居住安寧及財產安全；犯後已坦承犯行，態度尚可及被害人
    所受損害等一切情狀，酌情量處如主文所示之刑，以示警懲
    。
據上論斷，應依刑事訴訟法第284條之1、第299條第1項前段，刑
法第321條第1項第2款、第2項、第25條第2項、第47條第1項，判
決如主文。
本案經檢察官劉憲英到庭執行職務。
中    華    民    國    97    年    12    月    11    日
                  刑事第三庭法  官  劉家祥
以上正本證明與原本無異。
如不服本判決應於收受送達後十日內向本院提出上訴書狀，並應
敘述具體理由；其未敘述上述理由者，應於上訴期間屆滿後二十
日內向本院補提理由書(均須按他造當事人之人數附繕本)「切勿
逕送上級法院」。
                            書記官  劉謹翊
中    華    民    國    97    年    12    月    11    日
附錄本案論罪科刑法條全文：
中華民國刑法第321條第1項第2款、第2項（加重竊盜罪）
犯竊盜罪而有左列情形之一者，處6月以上、5年以下有期徒刑：
二、毀越門扇、牆垣或其他安全設備而犯之者。
前項之未遂犯罰之。


司法院資訊處製作；財團法人民間司法改革基金會備份。
